【裁判字號】    98,易,2910
【裁判日期】    990423
【裁判案由】    恐嚇
【裁判全文】
臺灣臺北地方法院刑事宣示判決筆錄     98年度易字第2910號
公  訴  人  臺灣臺北地方法院檢察署檢察官
被      告  甲○○
選任辯護人  童兆祥律師
選任辯護人  姜萍律師
上列被告因恐嚇案件，經檢察官提起公訴（98年度偵字第17689
號），嗣被告於本院準備程序中就被訴事實為有罪之陳述，經公
訴人徵詢被害人意見後，檢察官與被告及辯護人於審判外達成協
商之合意，由檢察官聲請改依協商程序而為判決，經本院合議庭
裁定由受命法官獨任進行協商程序，本院於中華民國99年4月23
日下午5時許，在本院第9法庭宣示判決，出席職員如下：
          法  官  章曉文
          書記官  林義盛
          通  譯
法官起立朗讀判決主文、犯罪事實要旨、處罰條文，及以上訴限
制、期間並提出上訴狀之法院，且諭知記載其內容：
一、主  文：
    甲○○以加害生命之事，恐嚇他人致生危害於安全，處有期
    徒刑貳月，如易科罰金，以新臺幣壹仟元折算壹日。緩刑貳
    年。
二、犯罪事實要旨：
    甲○○因其姐吳瑋蘋向乙○○承租位於臺北市中正區○○○
    路○段104號5樓房屋後，就上開租屋修繕事宜而與乙○○素
    有糾紛。迨於民國98年6月5日中午12時50分許，乙○○偕同
    林澤宏與鄭國豐至上開租屋處進行維修，而與甲○○之友人
    李妍瑾發生爭執，經李妍瑾以電話聯絡甲○○後，將電話轉
    交乙○○，由甲○○與乙○○進行溝通，詎甲○○竟基於恐
    嚇危害他人安全之犯意，於通話中對乙○○說：「我要放火
    燒你房子，馬上燒給你看，去砸你家的店」等語，以加害生
    命、身體、財產之事恐嚇乙○○，致生危害於乙○○之安全
    。乙○○遂立即向臺北市政府警察局中正第一分局忠孝東路
    派出所報案，該所副所長張智能與員警江智明接獲報案後即
    到場處理，甲○○亦隨後趕至該處，並再次當場對乙○○說
    ：「我要放火燒你房子」等語，以加害生命、身體、財產之
    事恐嚇乙○○，致生危害於乙○○之安全。
三、處罰條文：
    刑法第305條、第41條第1項前段、第74條第1項第1款，刑法
    施行法第1條之1，判決如主文。
四、協商判決除有刑事訴訟法第454條之四第1項第1款於本訊問
    程序終結前，被告撤銷協商合意或檢察官撤回協商聲請者；
    第2款被告協商之意思非出於自由意志者；第4款被告所犯之
    罪非第455條之二第1項所定得以協商判決者；第6款被告有
    其他較重之裁判上一罪之犯罪事實者；第7款法院認應諭知
    免刑或免訴、不受理者情形之一，及違反同條第2項「法院
    應於協商合意範圍內為判決；法院為協商判決所科之刑，以
    宣告緩刑或2年以下有期徒刑、拘役或罰金為限」之規定者
    外，不得上訴。
五、本件如得上訴，而如不服本件判決，得自收受判決送達之日
    起10日內，向本院提出上訴書狀，上訴於第二審法院。
中    華    民    國    99    年    4     月    23    日
                  刑事第七庭
                                  書記官  林義盛
                                  法  官  章曉文
以上筆錄正本係照原本作成。
                                  書記官  林義盛
中    華    民    國    99    年    4     月    23    日
附錄本案論罪科刑法條
中華民國刑法第305條
以加害生命、身體、自由、名譽、財產之事，恐嚇他人致生危害
於安全者，處 2 年以下有期徒刑、拘役或 3 百元以下罰金。

司法院資訊處製作；財團法人民間司法改革基金會備份。
